# 求助，陈版，理财产品为活期存款的处理

提问人：wasx123456 时间：2020-03-13 16:32:32
您好，陈老师，有一个关于理财的问题请教，目前有一拟申IPO企业，其银行存款存放于地方性银行，属于活期存款，银行给的存款利率为4%，每季度都会发放利息，没有合同或协议，口头承诺，但全年的利息已经正常给了。
这个存款的利息是否列报在投资收益，利息是否属于非经常性损益，进行扣非处理？谢谢陈版！

回答人：chenyiwei
1 、此处利息收入显著高于正常的活期利息收入，应理解为主动理财投资收益，列报为投资收益。但建议关注该类业务的合规性和可持续性问题。
2 、鉴于该类业务的合规性和可持续性问题，以及实际上属于委托他人理财收益，故作为非经常性损益。